臺灣臺中地方法院小額民事判決
　　　　　 111年度沙小字第85號
原      告  陳俐娟  
被      告  洪欣儀  
訴訟代理人  張又軒  
上列當事人間請求返還定金事件，本院於民國111年3月22日言詞
辯論終結，判決如下：
    主      文
原告之訴駁回。
訴訟費用新臺幣1,000元由原告負擔。
    事實及理由
一、原告主張：原告於民國110年11月25日向被告購買汽車，雙
    方簽訂汽車買賣合約書，原告並匯款定金新臺幣（下同）4
    萬元給被告。但後來想想被告並沒有拿出驗車單給原告過目
    ，不曉得這輛車車體有什麼樣的瑕疵，合約書上面寫的發電
    機、煎台、瓦斯桶、炸爐也都沒有看到實體的物品，感覺被
    告有所隱瞞，加上合約書的部分有被塗改過，不具有法律效
    力，於是原告於110年11月27日向被告提出不買汽車請被告
    退還部分定金的請求。被告堅持不退還。原告認為被告已構
    成侵占。為此提起本件訴訟請求被告返還定金。並請求法院
    判決：（一）被告應給付原告6萬元。（二）訴訟費用由被
    告負擔。
二、被告抗辯：原告請求返還定金，依照買賣合約書上第9條規
    定，雙方如有一方違約時，放棄先訴抗辯權，而且本件買賣
    已經雙方簽名，契約已合法成立，原告自己說買太急，臨時
    決定不買違約，還說我詐欺、侵占，所以我認為原告請求返
    還定金無理由。當時原告來看車的時候，有讓原告試開，車
    況我們沒有改變什麼，價格也是雙方談好的，里程數不符的
    部分，簽約當下就刪除了，對方也知道並於契約上簽名，並
    不是我們在簽約後才擅自塗改的，如果原告不想買，覺得有
    問題，當下就不應該簽約，而且如果是主張車子有問題，應
    該是請我們處理，而非解約。並聲明：請求駁回原告之訴，
    訴訟費用由原告負擔。
三、得心證之理由：
（一）民法第249條規定：「定金，除當事人另有訂定外，適用
      左列之規定：一、契約履行時，定金應返還或作為給付之
      一部。二、契約因可歸責於付定金當事人之事由，致不能
      履行時，定金不得請求返還。三、契約因可歸責於受定金
      當事人之事由，致不能履行時，該當事人應加倍返還其所
      受之定金。四、契約因不可歸責於雙方當事人之事由，致
      不能履行時，定金應返還之。」本件原告請求被告返還定
      金，依上述規定，應符合「契約因可歸責於受定金當事人
      之事由」、「契約因不可歸責於雙方當事人之事由」，致
      不能履行之情形。
（二）當事人主張有利於己之事實者，就其事實有舉證之責任，
      民事訴訟法第277條前段定有明文。本件原告雖主張被告
      並沒有拿出驗車單給原告過目，不曉得這輛車車體有什麼
      樣的瑕疵云云，但並未具體指出系爭車輛究竟有何瑕疵，
      且依原告自陳，係試開過車子後才簽訂買賣合約書，而買
      賣合約書上又記載「現況交車」，則原告主張上述之解除
      契約事由，應無可採。再原告雖稱，合約書上面寫的發電
      機、煎台、瓦斯桶、炸爐也都沒有看到實體的物品，感覺
      被告有所隱瞞云云，但合約書上既然記載包括「發電機、
      煎台、瓦斯桶、炸爐」等物品，果若被告未交付上述物品
      ，應屬未完全給付，原告應先訴請被告交付買賣物品，並
      非直接主張解除契約。又原告雖稱合約書的部分有被塗改
      過，不具有法律效力云云，然而合約書塗改部分，被告抗
      辯係「簽約當下就刪除了，對方也知道並於契約上簽名，
      並不是我們在簽約後才擅自塗改的」等情，則原告既然已
      經知道契約塗改，並且依然同意在塗改過的合約書上簽名
      ，自不能於事後再以此為由，主張契約無效。
（三）而原告所出之網路對話內容、匯款資料、汽車買賣合約書
      等資料，均無從證明本件買賣有「契約因可歸責於受定金
      當事人之事由」、「契約因不可歸責於雙方當事人之事由
      」，致不能履行之情形，則原告請求被告返回定金，應無
      理由。
四、本件係適用小額程序而為原告敗訴之判決，依民事訴訟法第
    436條之19第1項規定，確定本件訴訟費用額為1,000元，依
    民事訴訟法第78條，命由原告負擔之。
中　　華　　民　　國　　111 　年　　4 　　月　　7 　　日
                        臺灣臺中地方法院沙鹿簡易庭
                            法  官  劉國賓
以上為正本，係照原本作成。
如不服本判決，應於送達後廿日內，以判決違背法令為理由，向
本院提出上訴狀並表明上訴理由（上訴理由應表明一、原判決所
違背之法令及其具體內容；二、依訴訟資料可認為原判決有違背
法令之具體事實），如於本判決宣示後送達前提起上訴者，應於
判決送達後廿日內補提上訴理由書（須附繕本）。
中　　華　　民　　國　　111 　年　　4 　　月　　7 　　日
                            書記官  許宏谷